【裁判字號】    98,裁,2191
【裁判日期】    980916
【裁判案由】    綜合所得稅
【裁判全文】
最  高  行  政  法  院  裁  定
                                      98年度裁字第2191號
抗  告  人  甲○○
上列抗告人與相對人財政部臺灣省中區國稅局間綜合所得稅事件
，對於中華民國98年3月10日臺中高等行政法院97年度訴字第501
號裁定提起抗告，本院裁定如下︰
    主  文
抗告駁回。
抗告訴訟費用由抗告人負擔。
    理  由
一、按提起撤銷訴訟，以經合法訴願為要件，此觀行政訴訟法第
    4條之規定即明。當事人未經合法訴願而提起行政訴訟，其
    起訴即屬不備其他要件，行政法院應依行政訴訟法第107條
    第1項第10款後段規定，以裁定駁回其訴。次按訴願之提起
    ，應自行政處分達到或公告期滿之次日起30日內為之，為訴
    願法第14條第1項所明定。訴願逾法定期間，即非合法，其
    復提起撤銷訴訟，自屬起訴不備其他要件，應以裁定駁回之
    。
二、本件抗告人因綜合所得稅事件，於民國（下同）97年7月17
    日收受相對人97年6月30日中區國稅法二字第0970035916號
    復查決定書（處分書），有送達證書附原處分卷可稽。其提
    起訴願期間自97年7月11日起，扣除在途期間4日，算至97年
    8月14日（星期四）即已屆滿，抗告人遲至97年9月1日始提
    起訴願，有收文戳可按，已逾法定期間，其復提起撤銷訴訟
    ，原裁定以其起訴不合法，予以駁回，依上開規定及說明，
    核無違誤。
三、抗告意旨略以：(一)抗告人不服財政部訴願決定，而提出行政
    訴訟，然法院僅就財政部訴願決定處分據為裁定理由，未一
    併審酌抗告人提出之理由及相關證據，亦未指摘本案何以未
    存有訴願法第80條第1項前段所定顯屬違法或不當之情事，
    原裁判自有不適用法則之當然違背法令。(二)本案抗告人於相
    對人函查時，已提出「土地買賣契約書」向相對人說明本案
    實質為土地買賣，抗告人自負有拆除老舊建物、清運建築廢
    棄物及重新整地之負擔，不得因抗告人未提出上開憑證證明
    ，即自行不利抗告人之處分，法院應依行政程序法第39條及
    第40條規定，傳訊相關人調查抗告人相關支出費用，據以審
    酌，以維納稅人權益云云。經核抗告人逾期提起訴願，原裁
    定以其起訴不合法予以駁回，依首開法條之說明，並無違誤
    ，有否訴願法第80條第1項前段所規定：「提起訴願因逾法
    定期間而為不受理決定時，原行政處分顯屬違法或不當者，
    原行政處分機關或其上級機關得依職權撤銷或變更之。…」
    ，為原行政處分機關或其上級機關之職權，且為實體事項，
    並非關於訴願是否逾期及起訴是否合法之程序問題，則尚非
    本件抗告程序所審酌之範圍，抗告難認有理由，應予駁回。
四、據上論結，本件抗告為無理由，依行政訴訟法第104條、民
    事訴訟法第95條、第78條，裁定如主文。
中    華    民    國    98    年    9     月    16    日
                    最高行政法院第三庭
                        審判長法官  高  啟  燦
                              法官  吳  東  都
                              法官  陳  金  圍
                              法官  黃  合  文
                              法官  王  碧  芳
以  上  正  本  證  明  與  原  本  無  異
中    華    民    國    98    年    9     月    17    日
                              書記官  邱  彰  德


司法院資訊處製作；財團法人民間司法改革基金會備份。
